臺灣臺中地方法院刑事判決　　　　　　　　　　　　　九十年度交易字第五五六號
　　公　訴　人　臺灣台中地方法院檢察署檢察官
　　被　　　告　乙○○
右列被告因過失傷害案件，經檢察官提起公訴 (九十年度偵字第三九五九號)本院判
決如左：
    主  文
乙○○無罪。
    理  由
一、公訴意旨略以：被告乙○○於民國（下同）八十九年七月二十四日二十時許，駕
    駛Ｂ三三七六五號自用小客車，沿台中市○○路左轉文心路，應注意車前狀況，
    並隨時採取必要之安全措施，而依當時情形，又無不能注意之情形，竟疏未注意
    ，致與由文心路左轉中港路駕駛ＫＸＰ五七五號機車之甲○○發生車禍，致甲○
    ○受左膝前關節內側韌帶損傷，因認被告乙○○涉有刑法第二百八十四條第一項
    前段之過失傷害罪嫌云云。
二、按犯罪事實應依證據認定之，無證據不得推定其犯罪事實，刑事訴訟法第一百五
    十四條定有明文。又認定不利於被告之事實須依積極證據，苟積極證據不足為不
    利於被告事實之認定時，即應為有利於被告之認定，更不必有何有利之證據。且
    告訴人之指訴係以使被告受刑事訴追為目的，是其陳述是否與事實相符，仍應調
    查其他證據以資審認（最高法院三十年上字第八一六號、五十二年台上字第一三
    ００號判例參照）。
三、本件公訴人認被告涉有過失傷害罪嫌云云，無非以被告未注意車前狀況並隨時採
    取必要之安全措施之違規事實，並依據告訴人乙○○指訴及有道路交通事故調查
    表、驗傷單及照片等件在卷可稽為其論据。訊据被告乙○○固不否認於上開時地
    駕車與告訴人甲○○發生車禍致告訴人受傷之事實，惟堅決否認有過失傷害之犯
    行，辯稱：伊駕駛車輛沿台中市○○路由東往西行駛，行至文心路左轉，左轉時
    伊有注意左方車輛，左轉時是第三部車輛且跟在前面車輛行駛，告訴人駕駛機車
    從右方過來，伊無法看到加以注意，且告訴人承認闖紅燈，伊係依左轉專用燈行
    駛，並無過失等語。
四、經查：（一）本件車禍係被告駕駛Ｂ三－三七六五號自用小客車，沿台中市○○
    路由大墩路往惠中路行駛，行至中港路與文心路口欲左轉文心路，告訴人甲○○
    則駕駛ＫＸＰ－五七五號機車，沿台中市○○路由四川路往大隆路行駛，行至中
    港路欲左轉中港路，兩車在上開交岔路口發生碰撞肇事，此為被告與告訴人等二
    人所是認，並有道路交通事故調查報告表附卷可按。（二）依卷附道路交通事故
    調查報告表顯示，台中市○○路與文心路口係設有四時相交通號誌管制之交岔路
    口，即有左轉專用號誌燈之路口，其號誌運作正常。按駕駛人駕駛汽機車，應遵
    守道路交通標誌之指示，道路交通安全規則第九十條定有明文。本件被告自警訊
    及偵審中均供稱係依號誌燈之指示左轉，而告訴人於審理中亦稱伊亦依號誌燈之
    指示左轉，惟依台中市警察局交通隊肇事現場圖所載，告訴人於警訊時供稱：「
    我在台中港路號誌轉換時進入路口，那時文心路仍為紅燈與對方碰撞」等語，此
    與証人即處理本件車禍現場之員警丙○○到庭証稱：伊在醫院問告訴人，告訴人
    自己承認有闖紅燈等語相符。雖告訴人於本院審理中否認闖紅燈，並稱車禍時伊
    很痛苦，現場圖字跡潦草，伊看不清楚才簽名云云，要屬推卸之詞，殊無可取。
    是本件車禍係告訴人未遵守號誌闖紅燈行駛，而被告係遵照號誌燈之指示行駛，
    可以認定。從而本件車輛行駛之路權歸屬於被告，而告訴人闖紅燈違規行駛，為
    本件車禍肇事之原因，亦堪認定。雖本件車禍經送台中市區車輛行車事故鑑定委
    員會鑑定結果，該鑑定委員會以肇事地點係設有左轉保護四時相管制號誌之交岔
    路口，肇事因素之認定，取決於雙方通過路口當時之號誌如何而定，由於雙方各
    執一詞，致無法鑑定等語，此有該委員會鑑定函在卷足憑。惟本件經本院調查結
    果，係告訴人違規闖紅燈，已如前述，是本件車禍之肇事責任，係在告訴人之一
    方亦如前述。（三）被告於上開交岔路口遵照左轉專用燈之指示，由台中港路左
    轉文心路口，被告依交通法規「信賴原則」之法則，其所應注意者乃左前方之車
    前狀況，對告訴人自被告右方因闖紅燈違規左轉中港路，此突如其來之狀況，顯
    非被告所能注意，是本件公訴人認被告有疏於注意車前狀況並隨時採取必要之安
    全措施云云，似有誤會，被告應無過失可言。
五、綜上所述，被告依號誌燈行駛，為享有路權行駛之一方，並已盡相當之注意義務
    ，無過失責任。此外，查無其他積極證據足資證明被告有何過失行為致告訴人成
    傷，爰依法諭知被告無罪之判決。
據上論斷，應依刑事訴訟法第三百零一條第一項，條判決如主文。
中      華      民      國    九十一    年      三      月      七      日
                                      台灣台中地方法院交通法庭
                                          法  官  許  金  樹
右正本證明與原本無異。
如不服本判決，應於判決送達後十日內向本院提出上訴狀，上訴於臺灣高等法院臺中
分院( 須附繕本 )。
                                          書記官
中      華      民      國    九十一    年      三      月      七      日
